臺灣桃園地方法院民事判決
110年度訴字第1130號
原      告  邱繼靖  
訴訟代理人  黃書瑜律師
            王苡琳律師
被      告  陳靜慈  
訴訟代理人  林逸夫律師
被      告  洪偉松  

訴訟代理人  陳秉榤律師
上列當事人間請求侵權行為損害賠償事件，本院於民國111年7月
25日言詞辯論終結，判決如下：
    主      文
被告應連帶給付原告新臺幣壹拾萬元，及被告乙○○自民國一一○
年七月十一日起、被告甲○○自民國一一○年六月二十九日起，均
至清償日止，按週年利率百分之五計算之利息。
訴訟費用由被告連帶負擔六分之一，餘由原告負擔。
本判決主文第一項得為假執行，但被告以新臺幣壹拾萬元為原告
預供擔保得免為假執行。
其餘之訴及假執行聲請均駁回。
    事實及理由
一、原告主張：原告與被告乙○○於民國94年12月19日結婚，被告
    甲○○現任職於欣興電子股份有限公司（下稱欣興公司），曾
    至欣興公司中壢店支援而結識當時任職於該店之被告乙○○。
    原告於110年4月25日收到被告甲○○之配偶傳送之訊息，其内
    容包含被告2人於110年3月11日、3月23日、3月30日、4月20
    日擁抱或親吻、同年4月17日及4月23日共同出遊之照片及2
    人於110年3月6日至4月23日間互稱寶貝、老公老婆等親密對
    話之訊息截圖。原告於110年5月1日以臉書Messenger通訊軟
    體詢問被告乙○○，其坦承與被告甲○○在一起快8個月並曾與
    之有親臉、開房間、上床數十次等行為，被告甲○○對於前開
    不倫行為，亦曾以臉書Messenger通訊軟體向原告傳送道歉
    訊息，顯然被告有發生性行為等不正當交往情事，2人均明
    知被告乙○○與原告婚姻關係存續中，仍互相傳送曖昧、露骨
    訊息，並分別於不同時間、地點，互有親吻、擁抱、共同出
    遊等親密行為，逾越一般男女正常社交分際，並超出社會一
    般通念所能容忍之範圍，足以動搖配偶應互相協力保持其共
    同生活之圓滿安全及幸福，互守誠實義務而建立之感情上確
    信與歸屬關係，已侵害原告基於婚姻契約所生夫妻共同生活
    之圓滿安全及幸福之配偶身分法益，使原告因此身心遭受嚴
    重打擊，經診斷罹患憂鬱情緒適應障礙症，須持續門診追蹤
    積極治療，原告工作狀態亦受影響，導致遭公司資遣，爰依
    民法第184條第1項前段、第185條第1項、第195條第1項及第
    3項之規定，請求被告連帶賠償原告於110年4月30日、5月13
    日、5月31日、6月7日至聯新國際醫院回診合計支出之醫療
    費用新臺幣（下同）2,600元及精神慰撫金597,400元，並聲
    明：（一）被告應連帶給付原告600,000元，及自起訴狀繕
    本送達翌日起至清償日止，按週年利率百分之5計算之利息
    。（二）願供擔保，請准宣告假執行等語。
二、被告乙○○答辯謂：被告乙○○、甲○○並未侵害原告之配偶權，
    2人因工作關係認識，但僅為朋友，被告乙○○否認與被告甲○
    ○發生過性行為，並否認曾於原告所述時地發生過共同出遊
    、擁抱、親吻、傳送曖昧訊息等行為等語。被告甲○○則以：
    被告甲○○任職於欣興公司，於107年間認識同為同事之被告
    乙○○，但2人僅有業務上接觸，無公事外之私下往來，嗣於1
    09年5月間自與被告乙○○要好之同事得知被告乙○○因生涯規
    劃即將離職，故與被告乙○○聯絡互道未來工作上祝福，席間
    被告乙○○透露其配偶即原告長期酗酒，醉酒後常以不堪言詞
    辱罵，對於被告乙○○之交友狀況要求完全掌控，如有原告不
    認識之人與被告乙○○聯繫，就會對被告乙○○大發雷霆，其無
    理取鬧之行徑令被告乙○○對於婚姻心灰意冷，夫妻關係降至
    冰點，被告甲○○及其他同事多會私下安慰、鼓勵被告乙○○，
    未料此舉經原告知悉後，心生妒忌，對被告甲○○提出侵害其
    配偶權之本件訴訟，更誣指被告甲○○之配偶傳送截圖及訊息
    予原告，被告甲○○之配偶經詢問後否認有傳送截圖及訊息予
    原告。被告甲○○與乙○○僅係較為友好之同事，並無原告所述
    之親吻、擁抱、單獨出遊、傳送曖昧露骨訊息或發生性關係
    等情形，對原告不負損害賠償之責等詞，資為抗辯。均答辯
    聲明：（一）原告之訴及假執行之聲請均駁回。（二）若受
    不利判決，被告願供擔保請准免為假執行。
三、因故意或過失，不法侵害他人之權利者，負損害賠償責任。
    數人共同不法侵害他人之權利者，連帶負損害賠償責任。不
    法侵害他人之身體、健康、名譽、自由、信用、隱私、貞操
    ，或不法侵害其他人格法益而情節重大者，被害人雖非財產
    上之損害，亦得請求賠償相當之金額。前二項規定，於不法
    侵害他人基於父、母、子、女或配偶關係之身分法益而情節
    重大者，準用之。民法第184條第1項前段、第185條第1項前
    段、第195條第1項前段、第3項分別定有明文。配偶因婚姻
    契約而互負誠實之義務，配偶一方之行為不誠實，破壞婚姻
    共同生活之圓滿安全及幸福者，即為違反因婚姻契約所負義
    務而侵害他方基於配偶關係之身分法益。若明知為有配偶之
    人，與之交往逾越普通朋友分際成為情侶，已逾社會一般通
    念所能容忍之範圍，達破壞婚姻共同生活之圓滿安全及幸福
    之程度，係屬干擾或妨害他人夫妻維持婚姻共同生活圓滿、
    安全及幸福之權利，影響配偶之身分法益至鉅，苟配偶確因
    此受非財產上損害即精神上痛苦，自得依法請求賠償。
四、經查：
（一）原告主張與被告乙○○於94年12月19日結婚，被告甲○○任職
      於欣興公司期間結識同於該公司任職之被告乙○○，被告甲
      ○○知悉被告乙○○與原告婚姻關係存續中等事實，為被告所
      不爭執，堪信為真實。
（二）原告前揭主張於110年4月25日收到被告甲○○之配偶傳送被
      告2人於110年3月11日、3月23日、3月30日、4月20日擁抱
      或親吻、同年4月17日及4月23日共同出遊之照片及2人於1
      10年3月6日至4月23日間互稱寶貝、老公老婆等親密對話
      之訊息截圖，被告乙○○經原告於110年5月1日以臉書Messe
      nger通訊軟體詢問，坦承與被告甲○○在一起快8個月並曾
      與之有親臉、開房間、上床數十次等行為，被告甲○○對於
      前開不倫行為，亦曾以臉書Messenger通訊軟體向原告傳
      送道歉訊息等情，並提出翻拍照片、手機截圖等為證。惟
      被告以前詞置辯，否認原告提出照片及被告2人對話訊息
      截圖翻拍照片之真正，並否認有原告所指上開行為，被告
      甲○○並提出其配偶書寫否認曾傳送照片予原告之文件為證
      。查原告提出主張為110年4月25日收到被告甲○○之配偶所
      傳送照片及被告2人對話截圖之翻拍照片既經被告否認為
      真正，原告復未舉證證明，原告主張被告2人於110年3月1
      1日、3月23日、3月30日、4月20日擁抱或親吻、同年4月1
      7日及4月23日共同出遊及2人於110年3月6日至4月23日間
      互稱寶貝、老公老婆等情，尚難採信。另原告提出與被告
      乙○○間互傳訊息之手機截圖，自其內容觀之，被告乙○○對
      於原告指述被告乙○○與甲○○外遇，傳送訊息表示「我有說
      我有錯我也認……」、「我們談我們該談的就好不用扯到他
      」、「他已回歸他家庭那沒我的事了……」等語，參以原告
      提出甲○○傳送「這件事情我對你感到抱歉，事情發生後都
      已經沒再跟她聯絡，也已經FB、賴、電話都已經刪除了  
      跟你保證也不會再有聯絡我現在一心只想只想挽回我的家
      庭  所以也請你不用擔心了」等訊息之手機截圖，堪認被
      告2人曾有逾越普通朋友交往分際之行為，被告乙○○違反
      因婚姻契約所負義務，與被告甲○○共同不法侵害原告基於
      配偶關係之身分法益，且其情節重大，揆諸前揭規定及說
      明，原告請求被告連帶賠償其因此所受之非財產上損害，
      即屬有據。本院審酌被告上開行為所致原告精神上痛苦程
      度，原告自陳國中畢業，目前任職於物流倉儲業，每月平
      均收入約32,000元；被告乙○○自陳高職畢業，目前於任職
      公司擔任作業員，每月收入約35,000元；被告甲○○自陳科
      技大學畢業，任職於新興公司，目前育嬰假留職停薪，每
      月領取政府補助約35,000元，育嬰假留職停薪前每月薪資
      約42,000至45,800元間，本院調閱稅務電子閘門財產所得
      調件明細表所列兩造財產所得及兩造之身分、地位、經濟
      狀況等各情，認原告得請求之非財產上損害以100,000元
      為適當。
（三）原告請求醫療費用2,600元部分，雖據提出證斷證明書、
      門診醫療費用收據等影本為證，惟診斷證明書僅能證明原
      告經診斷有憂鬱情緒的適應障礙症，收據可證明原告有支
      出醫療費用，均無法證明診斷證明書記載之原告病症為被
      告2人前揭行為所造成，原告請求被告連帶賠償醫療費用
      ，並無理由。
五、綜上所述，原告依民法第184條第1項前段、第185條第1項、
    第195條之規定，請求被告連帶給付100,000元，及自起訴狀
    繕本送達翌日起，即被告乙○○自110年7月11日起、被告甲○○
    自110年6月29日起，均至清償日止，按週年利率百分之5計
    算之利息部分，為有理由，應予准許，逾此部分之請求則無
    理由，應予駁回。又本判決所命給付金額未逾500,000元，
    依職權宣告假執行並依被告聲請宣告被告預供擔保而免為假
    執行。原告其餘請求既經駁回，其假執行之聲請已失所依據
    ，應併予駁回。
六、本件事證已臻明確，兩造其餘攻擊防禦方法及證據，經斟酌
    後均不足以影響本判決結果，爰不一一論述，附此敘明。
七、據上論結，本件原告之訴為一部有理由，一部無理由，依民
    事訴訟法第79條、第85條第2項、第389條第1項第5款、第39
    2條第2項，判決如主文。
中　　華　　民　　國　　111 　年　　8 　　月　　23　　日
                  民事第二庭  法　官　謝宜伶
正本係照原本作成。
如對本判決上訴，須於判決送達後二十日內向本院提出上訴狀。
如委任律師提起上訴者，應一併繳納上訴審裁判費。
中　　華　　民　　國　　111 　年　　8 　　月　　24　　日
                              書記官  李仲旻